【裁判字號】    89,上易,353
【裁判日期】    890419
【裁判案由】    詐欺
【裁判全文】
臺灣高等法院高雄分院刑事判決                    八十九年度上易字第三五三號
    上訴人
    即被告      乙○○
右上訴人因詐欺案件，不服臺灣高雄地方法院八十八年度易字第四四六二號中華民國
八十九年一月二十六日第一審判決（起訴案號：臺灣高雄地方法院檢察署八十八年度
偵字第一四九六九號），提起上訴，本院判決如左：
    主  文
上訴駁回。
乙○○緩刑貳年。
    事  實
乙○○意圖為自己不法之所有，於民國八十七年十二月二十八日，至嘉義市○○路七
一三號，甲○○經營之「兜風機車出租店」（下稱兜風出租店）租用車號ＷＧＥ－六
八六號機車乙輛，並書立租用契約書為憑，約定車租以二十四小時為一日計算，一日
租金為新台幣（下同）二百五十元，租期為八十七年十二月二十八日十四時二十分起
，至八十七年十二月二十九日十四時二十分止，同時提供身分證影本以為擔保，而以
此為詐騙方法，使甲○○陷於錯誤而交付上開機車，詎乙○○取得上開機車後拒不返
還，亦未給付任何之租金，經甲○○再三催討，仍置之不理，甲○○見狀始知受騙。
案經甲○○訴請臺灣高雄地方法院檢察署檢察官偵查起訴。
    理  由
一、訊據被告乙○○固坦承於右揭時、地，向告訴人甲○○經營之「兜風出租店」租
    用車號ＷＧＥ－六八六號機車乙輛，並書立租用契約書，同時提供身分證影本以
    為擔保，其後即未付租金，迄未交還機車之事實，惟矢口否認有任何詐欺取財之
    犯行，辯稱：伊機車因遺失無法返還，沒有繳交租金，但均有電知告訴人無錢繳
    交出租店人員亦表示同意云云。惟查，右揭事實，業據告訴人甲○○即「兜風出
    租店」負責人於偵查及本院調查程序中指述綦詳，復有機車租賃約定書、存証信
    函（附於偵查卷第三頁）及帳冊（附於原審卷第二十七、二十八頁）各乙紙附卷
    可稽；參以被告先則稱其於八十八年六月二十日已將車子及積欠租金四萬三千七
    百元交付給該店店員，嗣於本院稱租金未繳，機車並已遺失等情，前後不一，而
    就所稱已交還租車一節又無法舉證以實其說，純屬空言，自無可採。至被告另辯
    稱伊於租得上開機車之第二天，有打電話至該出租店內，表示欲延長租期云云，
    然倘被告所辯為真，被告於言明再續租後，應再與告訴人聯絡，被告竟未再主動
    與告訴人連絡，甚避不見面，更未就上開機車之所在處所及使用情況為交代。再
    參以告訴人本院調查程序中陳稱：伊寄存證信函給被告後，被告之妻曾打電話給
    伊，並留下行動電話號碼，但該支電話無法撥通。伊回去查帳冊，於八十八年六
    月二十日根本無被告所稱該筆四萬多元之租金收入等語（見地院八十八年十二月
    二十九日訊問筆錄），是認被告上開所述要為規避犯罪責任，誠無礙於其具有不
    法所有意圖之認定。從而，本件事證明確，被告右揭犯行洵堪認定。
二、核被告所為，係犯刑法第三百三十九條第一項之詐欺取財罪。被告犯罪事證既明
    刑法第三百三十九條第一項、罰金罰鍰提高標準條例第一條前段規定，並審酌被
    告，惟其並無前科紀錄，素行尚稱良好，詐得之財物係機車等一切情狀，量處有
    期徒刑參月之刑，其認事用法並無不當，被告上訴意旨空言指摘原判決不當，為
    無理由，應予駁回。另被告已於八十九年四月五日與告訴人甲○○達成和解有和
    解書在卷可稽，被告未曾受有期徒刑以上刑之宣告，有卷內前科表可查，經此偵
    序教訓，應知警惕諒無再犯之虞，本院認所宣告之刑，以暫不執行為適當，併諭
    知緩刑二年，以勵自新。
據上論結，應依刑事訴訟法第三百六十八條，刑法第七十四條第一款，判決如主文。
本案經檢察官林炎昇到庭執行職務。
中    華    民    國        八十九      年      四      月     十九     日
                              臺灣高等法院高雄分院刑事第八庭
                                  審判長法官  郭雅美
                                        法官  莊飛宗
                                        法官  洪兆隆
右正本證明與原本無異。
不得上訴。
                                      書記官  葉淑華
中    華    民    國        八十九      年      四      月    二十四    日
附錄：本判決論罪科刑法條：
刑法第三百三十九條第一項
意圖為自己或他人不法之所有，以詐術使人將本人或第三人之物交付者，處五年以下
有期徒刑、拘役或科或併科一千元以下罰金。
                                                                      Ｈ


司法院資訊處製作；財團法人民間司法改革基金會備份。
